【裁判字號】    99,交訴,20
【裁判日期】    991104
【裁判案由】    違反槍砲彈藥刀械管制條例等
【裁判全文】
臺灣桃園地方法院刑事判決              99年度交訴字第20號
公  訴  人  臺灣桃園地方法院檢察署檢察官
被      告  甲○○
指定辯護人  本院公設辯護人林銘宏
上列被告因違反槍砲彈藥刀械管制條例等案件，經檢察官提起公
訴（99年度偵字第2447號），本院判決如下：
    主  文
甲○○未經許可，持有可發射子彈具有殺傷力之改造手槍，處有
期徒刑壹年捌月，併科罰金新臺幣伍萬元，罰金如易服勞役，以
新臺幣壹仟元折算壹日，扣案之改造手槍壹支（槍枝管制編號：
0000000000號）沒收。又服用酒類，不能安全駕駛動力交通工具
而駕駛，處有期徒刑貳月。應執行有期徒刑壹年捌月，併科罰金
新臺幣伍萬元，罰金如易服勞役，以新臺幣壹仟元折算壹日。緩
刑年。緩刑期間付保護管束，並應向公庫支付新臺幣捌萬元，
向指定之公益團體、地方自治團體或社區提供貳佰肆拾小時之義
務勞務。扣案之改造手槍壹支（槍枝管制編號：0000000000號）
沒收。
    事  實
一、甲○○明知可發射子彈具有殺傷力之改造手槍，為槍砲彈藥
    刀械管制條例所列管之物品，非經中央主管機關許可，不得
    無故持有，竟基於非法持有具有殺傷力之改造手槍之犯意，
    於民國98年12月26日下午某時，在臺北縣永和市秀朗橋下，
    拾獲仿FN廠半自動手槍製造之槍枝換裝土造金屬槍管，可發
    射子彈具有殺傷力之改造手槍1 支（槍枝管制編號：000000
    0000號）及不具殺傷力之非制式子彈2 顆，即將之置放在其
    所有之車牌號碼V5-5719 號自用小客車內，而未經許可非法
    持有之。復於98年12月31日下午4 時起，在桃園縣八德市○
    ○路310 巷11號工地飲酒後，已達不能安全駕駛動力交通工
    具之程度，仍執意於同日晚上7 時許，駕駛車牌號碼V5-571
    9 號自用小客車離開，嗣於同日晚上11時40分許，行經桃園
    縣蘆竹鄉○○街○ 段與中興路口處，因不勝酒力致追撞前方
    由賴國瑋騎乘之車牌號碼8FY-566 號重型機車（未致人受傷
    ），經警據報前往處理，測得其吐氣所含酒精濃度達每公升
    0.84毫克，並在上開自用小客車駕駛座腳踏板處扣得前揭改
    造手槍1 支及不具殺傷力之非制式子彈2 顆，始查悉上情。
二、案經桃園縣政府警察局蘆竹分局報告臺灣桃園地方法院檢察
    署檢察官偵查起訴。
    理  由
壹、證據能力部分：
    按被告以外之人於審判外之陳述，雖不符刑事訴訟法第 159
    條之1 至第159 條之4 之規定，而經當事人於審判程序同意
    作為證據，法院審酌該言詞陳述或書面陳述作成時之情況，
    認為適當者，亦得為證據。當事人、代理人或辯護人於法院
    調查證據時，知有刑事訴訟法第159 條第1 項不得為證據之
    情形，而未於言詞辯論終結前聲明異議者，視為有前項之同
    意，刑事訴訟法第159 條之5 定有明文。查本判決所引用以
    下審判外作成之相關供述證據，公訴人、被告甲○○及辯護
    人於本院準備程序、審判期日均表示無意見而不予爭執，亦
    未於言詞辯論終結前聲明異議，本院審酌上開證據資料製作
    時之情況，尚無違法取得及證明力明顯過低之瑕疵，認以之
    作為證據應屬適當，而其餘所依憑判斷之非供述證據，本院
    亦查無有何違反法定程序取得之情形，且上開各該證據均經
    本院於審判期日依法進行證據之調查、辯論，被告於訴訟上
    之防禦權，已受保障，故上開證據資料均有證據能力。
貳、實體部分：
一、上揭未經許可持有具有殺傷力之改造手槍1 支之犯罪事實，
    業據被告甲○○於本院審理時坦認不諱（見本院卷第62頁、
    第66頁、第67頁背面），並有查獲被告持有之改造手槍1 支
    可資佐證。而上開扣案之槍枝經送內政部警政署刑事警察局
    鑑定結果，認送鑑手槍1 支（槍枝管制編號：0000000000號
    ），係由仿FN廠半自動手槍製造之槍枝，換裝土造金屬槍管
    而成之改造手槍，擊發功能正常，可供擊發適用子彈適用，
    認具殺傷力等情，有內政部警政署刑事警察局99年2 月10日
    刑鑑字第0990008412號鑑定書在卷可稽（見偵查卷第56至57
    頁），此外，復有扣押筆錄、扣押物品目錄表、查獲現場及
    扣案槍枝照片9 張附卷可按（見偵查卷第20至23頁、第25至
    27頁、第32至33頁），足證被告之自白與事實相符。本件事
    證已臻明確，被告未經許可持有可發射子彈具有殺傷力之改
    造手槍之犯行，堪以認定，應予依法論科。
二、上揭酒後駕車之犯罪事實，迭據被告於偵訊及本院訊問、審
    理時坦承不諱（見偵查卷第49頁，本院卷第33頁背面、第52
    頁背面、第62頁），並有酒精濃度檢側測試單1 紙顯示其吐
    氣所含酒精濃度確達每公升0.84毫克在卷可佐（見偵查卷第
    34頁）。再依警員製作之測試觀察紀錄表及汽車駕駛人酒後
    生理協調平衡檢測紀錄卡所載：被告於酒精測試或訊問過程
    有語無倫次、含糊不清、意識模糊、注意力無法集中之情；
    查獲後走路東倒西歪；命走直線測試或平衡動作，有腳步不
    穩或手、腳顫抖無法平衡之情；並於依檢測內容做抬腳、朗
    誦阿拉數字等項目，均有檢測不合格等情事，此亦有刑法第
    183 條之3 案件測試觀察紀錄表及桃園縣政府警察局汽車駕
    駛人酒後駕車生理協調平衡檢測紀錄卡各1 份附卷可憑（見
    偵查卷第35至36頁），益證被告當時已達於不能安全駕駛動
    力交通工具程度，而仍駕車等情，至屬明確，其犯行堪以認
    定，應予依法論科。
三、按未經許可持有槍砲、彈藥、刀械等，其持有之繼續，為行
    為之繼續，並非狀態之繼續，亦即一經持有，該罪雖告成立
    ，但其完結須繼續至持有行為終了之時為止（最高法院94年
    台上字第7415號判決參照）。是核被告之所為，係犯槍砲彈
    藥刀械管制條例第8 條第4 項之未經許可持有可發射子彈具
    有殺傷力之改造手槍罪，及刑法第185 條之3 之服用酒類不
    能安全駕駛動力交通工具罪。被告所犯未經許可持有可發射
    子彈具有殺傷力之改造手槍罪與服用酒類不能安全駕駛動力
    交通工具罪二罪間，犯意各別，行為互殊，應予分論併罰。
    又被告係因一時思慮未週，始持有扣案改造手槍，且持有之
    槍枝僅1 支，持有期間短暫，犯罪情節尚非重大，然所犯槍
    砲彈藥刀械管制條例第8 條第4 項之未經許可持有改造手槍
    罪之法定本刑為3 年以上10年以下有期徒刑，實屬情輕法重
    ，客觀上足以引起一般同情，顯有堪資憫恕之處，本院認縱
    處以法定最低刑度猶嫌過重，爰依刑法第59條之規定，酌減
    其刑。茲審酌被告本次經警查獲時之吐氣所含酒精濃度高達
    每公升0.84毫克，客觀上顯已達不能安全駕駛動力交通工具
    之程度，竟仍駕車行駛於道路上，危及公眾交通安全，枉顧
    其他用路人之生命、財產安全，本次酒後駕車並肇致道路交
    通事故，以及未經許可持有具有殺傷力之改造手槍，對人身
    安全及社會治安造成潛在危害，惟其犯後業已坦認犯行，尚
    知悔悟，併考量其持有槍枝之時間不長，及犯罪之動機、目
    的、手段、素行、生活狀況、智識程度等一切情狀，分別量
    處如主文所示之刑，並就罰金部分諭知易服勞役之折算標準
    ，及就所宣告之刑，定其應執行之刑。末查被告前未曾因故
    意犯罪受有期徒刑以上刑之宣告，有臺灣高等法院被告前案
    紀錄表1 份在卷可按，審酌其經此偵審教訓，當知所警惕，
    應無再犯之虞，是本院認前開對被告所宣告之刑，以暫不執
    行為適當，爰宣告緩刑3 年，以勵自新。又被告未經許可持
    有具殺傷力之改造手槍，顯示其守法觀念不足，為使被告於
    緩刑期間內，能知所戒惕，並導正其行為，爰依刑法第74條
    第2 項第5 款規定，命被告向公益團體、地方自治團體或社
    區提供240 小時之義務勞務，另審酌被告之資力與犯罪情節
    ，併依刑法第74條第2 項第4 款規定，命被告向公庫支付新
    臺幣8 萬元，及依刑法第93條第1 項第2 款之規定，諭知於
    緩刑期間付保護管束，俾使被告培養正確法治觀念，日後尊
    重他人生命、財產、安全。
四、扣案被告持有之可發射子彈具有殺傷力之改造手槍1 支（槍
    枝管制編號：0000000000號），依槍砲彈藥刀械管制條例第
    4 條第1 項第1 款及第5 條規定，非經中央主管機關許可，
    不得持有，屬違禁物，應依刑法第38條第1 項第1 款規定宣
    告沒收。至於扣案之非制式子彈2 顆，因鑑定結果認並不具
    殺傷力，非違禁物，且鑑定時亦經試射用罄，有內政部警政
    署刑事警察局99年2 月10日刑鑑字第0990008412號鑑定書附
    卷可稽（見偵查卷第56至57頁），爰不予宣告沒收，附此說
    明。
據上論斷，應依刑事訴訟法第299 條第1 項前段，槍砲彈藥刀械
管制條例第8 條第4 項，刑法第185 條之3 、第11條前段、第59
條、第42條第3 項、第38條第1 項第1 款、第51條第5 款、第74
條第1 項第2 款、第2 項第4 款、第5 款、第93條第1 項第2 款
，刑法施行法第1 條之1 第1 項，判決如主文。
本案經檢察官王碩志到庭執行職務。
中    華    民    國    99    年    11    月    4     日
                  刑事第五庭  審判長法  官  潘政宏
                                    法  官  石蕙慈
                                    法  官  劉淑玲
以上正本證明與原本無異。
如不服本判決應於收受判決後10日內向本院提出上訴書狀，並應
敘述具體理由。其未敘述上訴理由者，應於上訴期間屆滿後20日
內向本院補提理由書(均須按他造當事人之人數附繕本)「切勿逕
送上級法院」。
                                    書記官  許婉茹
中    華    民    國    99    年    11    月    5     日
附錄本案論罪科刑所依據之法條：
槍砲彈藥刀械管制條例第8條：
未經許可，製造、販賣或運輸鋼筆槍、瓦斯槍、麻醉槍、獵槍、
空氣槍或第4 條第1 項第1 款所定其他可發射金屬或子彈具有殺
傷力之各式槍砲者，處無期徒刑或5 年以上有期徒刑，併科新臺
幣1 千萬元以下罰金。
未經許可，轉讓、出租或出借前項所列槍枝者，處5 年以上有期
徒刑，併科新臺幣1 千萬元以下罰金。
意圖供自己或他人犯罪之用，而犯前二項之罪者，處無期徒刑或
7 年以上有期徒刑，併科新臺幣1 千萬元以下罰金。
未經許可，持有、寄藏或意圖販賣而陳列第一項所列槍枝者，處
3 年以上10年以下有期徒刑，併科新臺幣7 百萬元以下罰金。
第一項至第三項之未遂犯罰之。
中華民國刑法第185條之3：
服用毒品、麻醉藥品、酒類或其他相類之物，不能安全駕駛動力
交通工具而駕駛者，處1 年以下有期徒刑、拘役或科或併科15萬
元以下罰金。

司法院資訊處製作；財團法人民間司法改革基金會備份。
